# 经营租赁方式租入房屋的装修费问题

提问人：田键泯 时间：2019-09-01 21:30:57
@chenyiwei 陈老师，我想请教一个问题：
如题，
1 、经营租赁方式租入房屋的装修费摊销年限问题，因为被审计单位所处大厦均只允许 1 年 1 签，但是发生大额的装修费，如果按照租赁合同期限摊销觉得不太妥。认为至少为 3 年。
2 、同时也存在，其他子公司租赁合同签订 5 年，但是也认为该装修费用使用寿命在 3 年左右。
基于以上两种情况，我们是否可以设定关于被审计单位经营租赁装修费的摊销年限均为 3 年，其理论依据可以根据什么？
谢谢指教！

回答人：chenyiwei
经营租赁房屋装修（指依附于房屋主体，不能拆卸下来移到别处继续使用的不可移动设施）的摊销年限应为其自身的使用年限和剩余租赁年限两者中的较短者。在估计剩余租赁年限时，应与租赁准则下对 “不可撤销租赁期”的估计基础保持逻辑上的一致性。在执行新租赁准则后，对于确认和计量使用权资产和租赁负债所依据的租赁期估计，也同样需注意与此处的装修摊销年限保持逻辑上的一贯性。

提问人：田键泯 时间：2019-09-02 19:14:36
@chenyiwei，谢谢陈老师的回复。关于摊销期限以其自身的使用年限和剩余租赁年限两者中的较短者。如我上述所说，其实大厦的某一层是个人持有的，保持一年一签的原因主要是为了可以灵活调整租金，预期都会正常的续约（除非被审计单位决定不续约），尽管如此，我们仍旧按照租赁先（ 1 年）
以及预计年限（ 3 年）孰低计量进行吗？
理论上是接受的，但是实际上这么处理， 1 年内全部变成费用，金额较大，似乎不太合理？

回答人：chenyiwei
可以合理估计租赁年限，包含很可能的续租年限在内。